臺灣桃園地方法院刑事判決　　　　　　 93年度簡上字第211號
上　訴　人　臺灣桃園地方法院檢察署檢察官
被　　　告　子○○　男　33歲（民國60年9月2日生）
上列被告因竊盜案件，上訴人不服本院93年度壢簡字第291 號，
中華民國93年5月28日之第一審簡易判決（聲請簡易判決處刑書
案號：93年度偵字第4283號及移送併案審理：93年度偵字第7327
號），提起上訴及移送併案審理（93年度偵字第7202、7543、99
76、11393 、11413 及19852 號），本院管轄之第二審合議庭依
通常程序為第一審判決如下：
    主  文
原判決撤銷。
子○○連續竊盜，處有期徒刑拾月。扣案鑰匙肆把沒收之。
    事  實
一、子○○基於意圖為自己不法所有之概括犯意，連續為下列竊
    盜犯行：
  (一)於民國93年2 月21日上午9 時許，行經桃園縣平鎮市○路某
    土地廟公前時，見該處停放有原屬丁○○所有惟於93年2 月
    16日在桃園縣中壢市○○路53巷14號前遭不詳人士竊取之車
    牌號碼為IUJ －078 號之重型機車1 輛，且該車之鑰匙並未
    取下，認有機可乘，乃以徒手發動該車引擊方式竊取之，得
    手後供己日常代步使用。嗣於同日下午3 時10分許，子○○
    騎乘該車行經桃園縣中壢市○○○路華勛國小大門旁時，為
    警當場查獲。
  (二)又於同年3 月7 日上午7 時許，在桃園縣中壢市○○○街11
    6 號前，以自備鑰匙1 把撬開己○○所有車牌號碼為ITO －
    520 號之重型機車鑰匙孔以發動電門之方式竊取該車，得手
    後旋逃離現場，並將該車做為其個人交通工具使用。嗣於同
    年3 月10日晚上7 時許，騎乘該車返回其位於桃園縣平鎮市
    ○○路86巷26號住處時，為警當場查獲，並扣得前揭供其行
    竊所用之鑰匙1 把。
  (三)另於同年4 月16日中午12時許，在桃園縣中壢市○○○路與
    復興路口，以自備鑰匙1 把啟動壬○○所有車牌號碼為IQJ
    －895 號之重型機車電門方式竊取該車，得手後駛離現場，
    並將該車供做其個人日常代步使用。嗣於同年月23日晚上9
    時50分許，子○○騎乘該車行經桃園縣平鎮市○○街95巷口
    時，為警查獲，並扣得前揭供其行竊所用之鑰匙1 把。
  (四)復於93年4 月30日晚上7 時30分許，發現在其位於桃園縣平
    鎮市○○路86巷26號住處門口，停放有原屬陳美金所有，現
    由乙○○使用（移送併辦意旨書誤載為乙○○所有）惟於93
    年4 月29日早上10許在桃園縣中壢市○○路38巷內遭不詳人
    士竊取之車牌號碼為XBE －691 號之重型機車1 輛，且因該
    車老舊，鑰匙孔已損壞，故無須鑰匙即可發動，認有機可乘
    ，乃徒手發動該車引擎欲竊取之，惟為埋伏員警當場查獲而
    未得逞。
  (五)再於93年6 月9 日上午9 時許，在桃園縣中壢市○○○路與
    延平路口，以於不詳時、地拾獲之鑰匙1 把，開啟溫伯傑所
    有，現由癸○○使用（移送併辦意旨書誤載為癸○○所有）
    車牌號碼為HWC －833 號之重型機車電門方式竊取該車，得
    手後駛離現場，並將該車供做其個人日常代步使用。嗣於同
    年月11日下午1 時30分許，子○○騎乘該車行經桃園縣中壢
    市○○路與環北路口時，為警攔檢而當場查獲，並扣得前揭
    供其行竊所用之鑰匙1 把。
  (六)又於93年6 月28日晚上10時許，在桃園縣平鎮市○○路160
    號前，以自備鑰匙1 把發動辛○○所有車牌號碼為ITP －
    230 號重型機車之電門後竊取之，得手後旋駛離現場並以之
    為日常交通工具之用，並將該車停放在桃園縣中壢市○○路
    359 號前。嗣於同年7 月3 日晚上6 時30分許，子○○至上
    址欲發動該車時，為警當場查獲，並扣得前揭供其行竊所用
    之鑰匙1 把。
  (七)另於93年7 月9 日晚上11時許，在桃園縣中壢市○○路170
    巷6 號前，以於不詳時、地拾獲之鑰匙1 把啟動戈立品所有
    ，現由甲○使用之（移送併辦意旨書誤載為甲○所有）車牌
    號碼為KZW －093 號之重型機車電門之方式竊取該車，得手
    後旋逃離現場，並將該車做為其個人交通工具使用。嗣於翌
    日（10日）下午5 時10分許，騎乘該車行經桃園縣平鎮市○○路東安國小旁時，為警當場查獲，並扣得前揭供其行竊所
    用之鑰匙1 把。
  (八)再於93年12月25日上午9 時30分許，在桃園縣中壢市○○路
    255 號前，以自備鑰匙1 把開啟張王月梨所有，現由其子戊○○使用之車牌號碼為MLJ －380 號重型機車電門之方式竊
    取該車，得手後留供己用。復於同日上午10時許，騎乘該車
    行經桃園縣平鎮市○○路149 號工地前，見該處無人看守，
    認有機可乘，遂入內徒手竊得丑○○所有擺放於該處之電動
    鎚鑽及電離子切割機各1 臺，得手後正欲離去之際，為丑○○發現報警當場查獲，並扣得前揭供其行竊車牌號碼為MLJ
    －380 號重型機車之鑰匙1 把。
二、案經桃園縣警察局中壢分局報請臺灣桃園地方法院檢察署檢
    察官偵查起訴及移送併案審理。
    理  由
一、訊之被告子○○於本院審理時對有於如事實欄一、(一)至(三)及
    (五)至(八)所載之時、地行竊之犯罪事實坦承不諱，惟矢口否認
    有於事實欄一、(四)所示之時、地行竊車牌號碼為XBE －691
    號重型機車，並辯稱：伊於93年4 月30日晚上7 時30 分 許
    從其住處欲走路至桃園縣平東路430 巷購買晚餐，於行經平
    東路32巷時，突有二人自該巷口衝出，並大聲喝斥要求伊不
    要跑，伊因害怕故未停下，最後跌倒在地，為該二人所制伏
    ，嗣該二人告知伊渠等為警察云云。
二、本院經查：
  (一)被告確有於如事實欄一、(一)至(三)及(五)至(八)所示之時、地，以
    如事實欄一、(一)至(三)及(五)至(八)所示之方法，竊得如事實欄一、
    (一)至(三)及(五)至(八)所示之財物等情，迭經被告於警詢、偵查及
    本院審理時坦承不諱，且前後所述大致相符，核與被害人丁○○、己○○、壬○○、辛○○、癸○○、甲○、戊○○及
    丑○○於警詢中指述相符，並有贓證物領據8 紙在卷足憑，
    復有被告用以行竊之鑰匙6 把扣案可資佐證，堪認被告前揭
    自白與事實相符，應值採信。
  (二)另就事實欄一、(四)所示部分：
  (1)被告就有於如事實欄一、(四)示時、地，以如事實欄一、(四)所
    示方式竊取車牌號碼為XBE －691 號之重型機車乙節，業據
    被告於警詢中供承：「（問：XBE －691 號重機車你於何時
    、何地竊取？）答：該XBE －691 號重機車是於昨日（30
    日）被警方查獲時我正要偷取該車，而正在竊取該車時警方
    就出現將我逮捕」及「（問：你利用何方式？何工具竊取XB
    E －691 號重機車？）答：我是看見該車的鑰匙孔壞掉且電
    門開啟於是我就發動該車竊取，我並沒有使用任何工具」等
    語明確，而被告於93年4 月30日於桃園縣政府警察局中壢分
    局所製作之警詢筆錄，全程均有錄音，且係採一問一答方式
    為之，由員警詢問行竊經過，被告自行回答，筆錄記載之內
    容亦均與被告供述相符，此業經本院於93年10月15日勘驗警
    詢錄音帶，並製有勘驗筆錄1 紙在卷足憑，是堪認被告於警
    詢所述，係出於其個人之自由意願而為之。此外，並經被害
    人乙○○於警詢中指述綦詳，復有贓物領證1 紙在卷足憑，
    是堪認被告前揭自白與事實相符，應值採信。
  (2)雖被告嗣於本院審理時翻異前詞，並以：伊只是行經該處即
    為警逮捕云云置辦。然訊之證人即查獲本案之桃園縣政府警
    察局中壢分局龍興派出所警員寅○○於本院94年2 月17日審
    理時證稱：「（問：93年4 月30日晚上9 點半是否在平鎮市
    ○○路86巷內查獲被告？情形如何？）我那天和另一位同事
    黃裕興二人到平東路附近，拿電腦查詢失竊車輛，後來發現
    這部車是失竊車，我們就在附近埋伏，後來發現被告就來發
    動這部車子」、「（問：被告如何發動該摩托車？）答：該
    摩托車是停在他家後門，一般人是不會放在哪裡，當時被告
    來時，已經帶好安全帽，並跨上機車，當時該處只停這部機
    車」等語明確，顯見被告並非單純徒步行經該處。而證人寅
    ○○原即與被告相識，是於發現被告跨坐該車後，立即呼叫
    被告姓名並上前欲逮捕被告，被告見狀立即棄車並快步逃逸
    ，惟仍為證人寅○○制伏乙節，亦據證人寅○○於本院審理
    時證述綦詳，被告於本院審理時亦坦承：伊與證人寅○○本
    即相識，且案發當日確有逃跑離開現場等語，惟辯稱：案發
    當日伊聽到有人叫他的名字，但不知是證人寅○○在叫伊，
    因遠遠看到有二個人衝過來，因害怕會對伊不利，所以才跑
    云云，然衡諸常情，於乍聞他人呼喊己名，除肯定對方究係
    何人外，均會詢問對方係何人，所為何事，又豈會有不明究
    理即朝返向逃跑之理？然被告於聽聞他人呼喊其名後，於全
    然不知對方究係何人時，即快跑欲逃離現場，此實與常情有
    違，此益徵被告當時應係著手行竊機車，惟見事跡敗露，故
    急欲逃離，是證人寅○○前揭所述，當值採信。
  (三)綜上所述，本件被告多次行竊，事證明確，被告所辯無非事
    後圖卸之詞，不足採信，被告犯行洵堪認定，應依法論科。
三、核被告如事實欄一、(一)至(三)及(五)至(八)所示部分，係犯刑法第
    320 條第1 項之普通竊盜罪；就事實欄一、(四)所示部分，被
    告於甫著手竊車之際，即為警查獲，其犯罪尚屬未遂，此部
    分所為係犯刑法第第320 條第3 項、第1 項之普通竊盜未遂
    罪。被告先後多次竊盜行為，時間緊接，所犯構成要件相同
    ，雖有既遂、未遂之分，仍無礙成立連續犯，應依刑法第56
    條之規定論以一罪，並加重其刑。公訴人雖僅就事實欄一、
    (一)部分聲請簡易判決處刑，而未論及事實欄一、(二)至(八)部分
    ，然本院認此部分與前揭論罪科刑部分，有連續犯之裁判上
    一罪關係，已如前述，自為聲請簡易判決處刑效力所及，基
    於審判不可分原則，本院自應併予審理。另被告就事實欄一
    、(五)及(七)部分，雖係以於不詳時、地所拾獲之鑰匙2 把為行
    竊機車之工具，然尚乏證據證明該2 把係屬遺失物、漂流物
    或其他離本人持有之物，是被告此部分自不構成刑法第337
    條之侵占脫離物罪，附此敘明。原審判決對被告論罪科刑，
    固非無見，惟被告所犯事實欄一、(三)至(八)所示之竊盜行為，
    與檢察官聲請簡易判決處刑之部分既有連續犯之裁判上一罪
    關係，核屬同一案件，原審未及審酌，即有未洽。檢察官上
    訴意旨執此為由，指摘原審判決不當，為有理由，自應由本
    院將原判決撤銷改判。爰審酌被告年紀輕輕，不思循正當管
    道獲取報酬，竟圖不勞而獲，竊取他人之財物，惟犯後尚能
    坦承部分犯行，知所悔改等一切情狀，認公訴人於本院審理
    時具體求處有期徒刑2 年，尚嫌過重，爰量處如主文所示之
    刑。被告於事實欄一、(二)、(三)、(六)及(八)用以行竊機車所用之
    鑰匙共計4 把，均係其個人所有，且係供犯罪所用，業據被
    告供承在卷，爰依刑法第38條第1 項第2 款之規定宣告沒收
    之。另被告用以行竊犯罪事實欄一、(五)及(七)所示機車之鑰匙
    共計2 把，係被告於不詳時、地所拾獲，已如前述，自非屬
    被告所有之物，爰不為沒收之諭知。至警方於事實欄一、(一)
    所示時、地查獲被告時，雖同時自被告身上起出鑰匙3 把，
    然尚乏證據證明該3 把鑰匙係供被告行竊所用，亦非違禁物
    ，自無從為沒收之諭知，併此敘明。
四、末按簡易判決所科之刑以宣告緩刑、得易科罰金之有期徒刑
    及拘役或罰金為限；又檢察官聲請以簡易判決處刑之案件，
    經法院認為有第451 條之1 第4 項但書第一款所列之不合第
    449 條所定得以簡易判決處刑之案件者（即宣告緩刑、得易
    科罰金之有期徒刑及拘役或罰金為限），應適用通常程序審
    判之，刑事訴訟法第449 條、第452 條分別定有明文。本件
    被告經原審科刑判決後，不知悔改，連續再為多次竊盜犯行
    ，實不宜僅處以6 月以下有期徒刑，揆諸前開規定，自非得
    以簡易判決處刑之情形，本院合議庭爰依法改用通常程序審
    判後，撤銷原審判決，自為第一審判決。
五、至公訴人移送併辦意旨另以：被告子○○基於意圖為自己不
    法所有之概括犯意，連續於(一)93年8 月22日上午11時20分，
    夥同一姓名年籍不詳之成年男子，共乘黃執予所有車牌號為
    IUU －563 號之重型機車，至桃園縣中壢市○○○路○ 段
    198 號前，下手竊得丙○○所有，放置於其車號7B－6611號
    自用小貨車上之洗洞機1 臺，嗣於同年月23日上午1 時50分
    許，經丙○○報警處理，始循線查獲上情（93年度偵字第
    18248 號）；(二)93年12月24日8 時30分許，在桃園縣中壢市
    ○○街與龍東路口，以自備鑰匙1支 ，竊得庚○○所有車牌
    號碼為GT2 －541 號之重型機車，供己代步使用，嗣於同日
    11時30分許，騎乘上開機車行經桃園縣中壢市○○路與龍東
    路445 巷口時，經警攔檢查獲（94 年 度偵字第779 號）。
    因認被告此部分亦均涉犯刑法第320 條第1 項之普通竊盜罪
    嫌云云。
六、然按犯罪事實應依證據認定之，無證據不得推定其犯罪事實
    ；又不能證明被告犯罪者，應諭知無罪之判決，刑事訴訟法
    第154 條、第301 條第1 項分別定有明文。又認定不利於被
    告之事實，須依積極證據，苟積極證據不足為不利於被告事
    實之認定時，即應為有利於被告之認定，更不必有何有利之
    證據（最高法院30年上字第816 號判例意旨可資參照）。公
    訴意旨認被告涉犯前揭五所示竊盜犯行部分，無非係以被害
    人丙○○、庚○○及證人朱執宇之指述、贓物認領保單及扣
    押物品清單各1 紙為主要論據。訊之被告堅詞否認有右揭五
    所示之竊盜之犯行，並以：伊於93年8 月22日上午9 時許，
    確有向其友人黃執宇借用車牌號碼為IUU －563 之機車並停
    放在其住家門口，然當日11時20分許伊在家看電視，並未外
    出，於同日下午13時許始歸還黃執宇；另於93年12月24日11
    時30分許警方確有在桃園縣中壢市○○路與龍東路445 巷查
    獲其騎乘車牌號碼為GT2 －542 號之重型機車，惟該車係其
    於同日上午9 時50分許在桃園縣平鎮市○○路某網咖前向一
    真實姓名年籍不詳綽號「阿德」之友人所借，非其所竊得等
    語置辯。
七、本院經查：
  (一)關於五、(一)部分：
  (1)訊之證人黃執宇於警詢時僅供稱：車牌號碼為IUU －563 號
    之重型機車為其所使用，然其於93年8 月22日11時20分許，
    並未使用該車，其將該車借用予子○○使用等語，此亦為被
    告所不否認，惟證人黃執宇之證詞僅足以證明93年8 月22日
    有將前揭重型機車借予被告使用，尚不足以證明被告有何竊
    盜之犯行。
  (2)至證人丙○○雖於警詢中指稱：伊於93年8 月22日11時21分
    左右，在中壢市○○里○○路○ 段198 號前，發現置於其貨
    車上之洗洞機遭二名不詳年籍之男子偷走，該二名男子騎乘
    重型機車，該機車之車牌號碼為IUU －563 號等語，然就所
    見機車之外型為何，則證稱：「該二名歹徒騎乘重型機車，
    『好像』是舊型豪邁125 機車，顏色為何我沒有注意」等語
    ，是證人丙○○雖見有懸掛IUU －563 號車牌之重型機車，
    然證該部機車是否為證人黃執宇所借予被告之機車，已非屬
    無疑，且就行竊之人之特徵為何，有無辦法指認乙節，證人
    丙○○亦證稱：該二名歹徒穿著類似一般工人之工作服，都
    瘦瘦的，頭戴安全帽，所以完全沒有看到正面，光靠背面也
    沒有辦法指認等語明確，況嗣亦未於被告身上或住處尋獲證
    人丙○○指稱遭竊之物品，是自難僅憑證人丙○○單一車牌
    號碼之指述，遽認被告即為行竊之人。
  (二)關於五、(二)部分：
  (1)證人庚○○雖於警詢中，就警方於93年12月24日上午11時30
    分許，在桃園縣中壢市○○路與龍東路445 巷口查獲被告所
    騎乘車牌號碼為GT2 －541 號重型機車，指稱係其所有，於
    同日上午8 時30分許在桃園縣中壢市○○路與龍東路口遭竊
    等情明確，並有贓物領據1 份在卷可參。然前揭證據僅可證
    明上開機車確有失竊之事實，然尚無法據以認定該機車係為
    被告所竊。
  (2)被告雖確有騎駛該輛證人庚○○於右揭時、地遭竊之GT2 －
    541 號重型機車，而為警於93年12月24日上午11時30分，在
    桃園縣中市○○路與龍東路445 巷口為警查獲等情，為被告
    所不否認，然充其量僅可認被告係持有贓物，且取得贓物之
    源實有借、買甚或拾得等等多端，要非僅餘竊取一途而已，
    是尚不得僅以被告騎乘前揭證人庚○○遭竊之機車，即遽認
    被告確有行竊之舉。
  (三)此外，本院復查無其他積極證據足以證明被告有公訴人所指
    前揭五所示之行為，應認其此部分之竊盜犯行尚不足以證明
    ，惟此部分並未起訴，又非起訴部分效力所及，自應退由檢
    察官另行處理。
八、據上論斷，應依刑事訴訟法第455 條之1 第3 項、第369 條
    第1 項前段、第364 條、第299 條第1 項前段，刑法第56條
    、第320 條第1 項、第38條第1 項第2 款，罰金罰鍰提高標
    準條例第1條前段，判決如主文。
本案經檢察官廖先志到庭執行職務。
中　　華　　民　　國　　94　　年　　3 　　月　　3 　　日
                       臺灣桃園地方法院刑事第10庭
                            審判長法  官  江德民
                                  法  官  許炎灶
                                  法  官  柯姿佐
以上正本證明與原本無異。
如不服本判決，應於判決送達後10日內向本院提出上訴狀（應附
繕本），上訴於臺灣高等法院。
　　　　　　　　　　　   　　　 　書記官　張淑芬
中　　華　　民　　國　　94　　年　　3 　　月　　7 　　日
附錄論罪科刑法條
中華民國刑法第320條第1項
(普通竊盜罪、竊佔罪)
意圖為自己或第三人不法之所有，而竊取他人之動產者，為竊盜
罪，處五年以下有期徒刑、拘役或五百元以下罰金。
